臺灣士林地方法院民事簡易判決
                                 111年度士簡字第1462號  
原      告  陳清風
被      告  陳思翰
上列當事人間因被告犯過失傷害案件，經原告提起刑事附帶民事
訴訟請求侵權行為損害賠償事件（本院111年度審交附民字第283
號），由本院刑事庭裁定移送前來，本院於民國111年11月2日言
詞辯論終結，並判決如下：
    主  文
被告應給付原告新臺幣伍萬柒仟參佰伍拾伍元，及自民國一百一
十一年六月十七日起至清償日止，按年息百分之五計算之利息。
原告其餘之訴駁回。
訴訟費用新臺幣壹仟元，由被告負擔新臺幣貳佰壹拾元，其餘新
臺幣柒佰玖拾元由原告負擔。
本判決原告勝訴部分得假執行。
原告其餘假執行之聲請駁回。
    事實及理由
一、被告經合法通知，未於言詞辯論期日到場，核無民事訴訟法
    第386條所列各款情事，爰依原告之聲請，准由其一造辯論
    而為判決。
二、原告主張：被告明知無駕駛執照，不得駕車上路，竟仍於民
    國110年6月6日晚間10時37分許，駕駛車牌號碼0000-00號自
    用小客車，沿臺北市大同區環河快速道路由南往北方向行駛
    ，行經該路段與南京西路交岔路口時，本應注意汽車行駛至
    交岔路口，應依照號誌指示行進、轉彎，而依當時情形，並
    無不能注意之情事，竟疏未注意及此，即貿然闖越紅燈並逕
    行右轉，適有原告騎乘車牌號碼000-000號普通重型機車（
    下稱系爭車輛），沿環河快速道路右側之環河北路1段同向
    直行至該處，見狀閃避不及，被告駕駛之上開車輛右側車身
    與原告所騎乘系爭車輛左側車身發生碰撞，致原告人、車倒
    地，因而受有左側踝部、手部、前臂擦傷、左側脛骨棘後十
    字韌帶撕裂性骨折、膝部挫傷、左側手小指撕裂性骨折、左
    側膝部、手部挫傷等傷害，原告為此請求被告賠償醫療費用
    新臺幣（下同）6,323元、系爭車輛修復費用5,750元（均零
    件）、褲子毀損790元、交通費用5,000元、交通事故鑑定費
    用1,500元、工作損失60,345元及精神慰撫金6萬元，以上合
    計共139,708元，原告僅請求其中135,000元。為此，爰依侵
    權行為之法律關係請求賠償原告之損失，並聲明：被告應給
    付原告135,000元，及自刑事附帶民事起訴狀繕本送達翌日
    起至清償日止，按年息百分之5計算之利息，並願供擔保請
    准宣告假執行。
三、經查，被告因本件侵權行為案件所涉犯刑事過失傷害罪嫌，
    經檢察官聲請簡易判決處刑後，業經本院判處被告有期徒刑
    3月確定，有該案刑事簡易判決1份在卷可佐。被告經本院合
    法通知後，未於言詞辯論期日到場爭執，復未提出書狀答辯
    以供本院斟酌，堪認原告主張為真實。
四、按因故意或過失，不法侵害他人之權利者，負損害賠償責任
    ；不法侵害他人之身體或健康者，對於被害人因此喪失或減
    少勞動能力或增加生活上之需要時，應負損害賠償責任；不
    法侵害他人之身體、健康、名譽、自由、信用、隱私、貞操
    ，或不法侵害其他人格法益而情節重大者，被害人雖非財產
    上之損害，亦得請求賠償相當之金額；汽車、機車或其他非
    依軌道行駛之動力車輛，在使用中加損害於他人者，駕駛人
    應賠償因此所生之損害，民法第184條第1項前段、第193條
    第1項、第195條第1項前段、第191條之2前段分別定有明文
    。故被告對原告所為之上開侵權行為，自應負損害賠償責任
    ，茲將原告請求損害賠償之金額分述如下：
  ㈠醫療費用6,323元部分：
    原告主張因被告前述過失致使其受有上述傷勢，原告因而支
    出醫療費用6,323元等情，業據原告提出馬偕紀念醫院醫療
    費用收據共10紙等為證，經核相符，應予准許。
  ㈡系爭車輛修復費用5,750元、褲子毀損790元部分：
  ⑴原告主張其因系爭車禍支付系爭車輛修復費用5,750元（均零
    件）之事實，業已提出維修估價單及統一發票各1份為據，
    惟查，原告所有之系爭車輛係101年2月出廠，而系爭車輛修
    復之費用5,750元均為零件，衡以本件車輛有關零件部分之
    修復，既以新零件更換被損害之舊零件，則在計算損害賠償
    額時，自應將零件折舊部分予以扣除（最高法院77年5月17
    日第9次民事庭會議決議參照），而依行政院所發佈之固定
    資產耐用年數表及固定資產折舊率表，機器腳踏車之耐用年
    數為3年，依定率遞減法每年折舊千分之536，參酌營利事業
    所得稅查核準則第95條第6項規定，固定資產提列折舊採用
    平均法、定率遞減法或年數合計法者，以1年為計算單位；
    其使用期間未滿1年者，按實際使用之月數相當於全年之比
    例計算之；不滿1月者，以月計。又按固定資產耐用年數屆
    滿仍繼續使用者，得就殘值繼續提列折舊，所得稅法第54條
    第3項定有明文。系爭車輛自出廠日101年2月起至發生車禍
    日110年6月6日止，已逾機器腳踏車耐用年數3年以上，據此
    ，系爭車輛零件扣除折舊後得請求之費用為574元（計算式
    如附表），原告得向被告請求之系爭車輛修復費用應為574
    元。
　⑵另原告主張因受傷造成褲子毀損790元部分，業據其提出電子
    發票證明聯及銷售明細等為證，原告此部分請求尚非無據，
    亦應准許。
  ㈢交通費用5,000元、交通事故鑑定費用1,500元部分：
  ⑴原告主張其自住處往返醫院就醫時支出交通費用5,000元部分
    ，因原告並無提出相關交通費用單據為佐，故此部分請求難
    認有據。
　⑵至於原告主張其已支付臺北市車輛行車事故鑑定委員會鑑定
    費1,500元部分，業經其提出鑑定收據為憑，本院審酌前揭
    鑑定乃為原告證明被告有過失而得以向其請求損害賠償之必
    要方法，是原告此部分主張實屬有據。　　　
　㈣工作損失60,345元部分：
    原告主張其因系爭傷勢受有不能工作之損失60,345元部分，
    雖提出薪資付薪條2紙為證，然依馬偕紀念醫院乙種診斷證
    明書之醫師囑言所載「患者甲○○……。宜休養兩周」等語（見
    本院卷第40頁），堪認原告因系爭傷害自110年6月6日起需
    休養2周為必要，故原告請求被告給付2周之工作損失28,168
    元（計算式為：14日×60,345元/30日=28,168元，小數點以
    下四捨五入），應屬有據，原告逾此範圍之請求即屬無據，
    不應准許。
  ㈤精神慰撫金6萬元部分：
    原告主張其因本件過失傷害案件造成相當之精神上痛苦，請
    求被告賠償精神上損害乙節。本院審酌原告所受傷害係左側
    踝部、手部、前臂擦傷、左側脛骨棘後十字韌帶撕裂性骨折
    、膝部挫傷、左側手小指撕裂性骨折、左側膝部、手部挫傷
    等情，且原告為47年出生，被告為84年出生，高職肄業，兩
    造名下財產等情，有本院調取兩造之稅務電子閘門財產所得
    調件明細表在卷可稽，並考量兩造身份、地位及經濟能力、
    被告之加害程度等一切情狀，認原告所得請求之非財產上之
    損害賠償金額以2萬元為允當。
  ㈥綜上，原告請求被告賠償本件被告駕車過失所受損害57,355
    元（即6,323＋574＋790＋1,500＋28,168＋20,000＝57,355），核
    屬依法有據，應予准許。　　
五、從而，原告依侵權行為法律關係訴請被告應給付原告57,355
    元，及自刑事附帶民事起訴狀繕本送達翌日（111年6月17日
    ）起至清償日止，按年息百分之5計算之利息，為有理由，
    應予准許，原告逾此部分之請求，為無理由，應予駁回。而
    原告此駁回之部分，其假執行之聲請失所附麗，應併予駁回
    。
六、本件原告勝訴部分，係就民事訴訟法第427條第1項適用簡易
    訴訟程序所為被告部分敗訴之判決，依同法第389條第1項第
    3款之規定，應就原告勝訴部分依職權宣告假執行。
七、本件係刑事附帶民事訴訟，由刑事合議庭裁定移送本庭之事
    件，依刑事訴訟法第504條第2項之規定，免納裁判費，並依
    職權確定原告所主張因被告侵權行為所致財產損失6,540元
    之訴訟費用額為1,000元（第一審裁判費），應由被告負擔2
    10元，其餘790元由原告負擔。
中　　華　　民　　國　　111 　年　　11　　月　　16　　日
                  士林簡易庭法  官  莊明達
上列正本係照原本作成。
如不服本判決，應於判決送達後20日內，向本院提出上訴狀並應
記載上訴理由，如於本判決宣示後送達前提起上訴者，應於判決
送達後20日內補提上訴理由書（須附繕本）。
中　　華　　民　　國　　111 　年　　11　　月　　16　　日
                            書記官  王淳平 
附表
折舊時間           金額
第1年折舊值        5,750×0.536=3,082
第1年折舊後價值    5,750-3,082=2,668
第2年折舊值        2,668×0.536=1,430
第2年折舊後價值    2,668-1,430=1,238
第3年折舊值        1,238×0.536=664
第3年折舊後價值    1,238-664=574